<!DOCTYPE html PUBLIC "-//W3C//DTD XHTML 1.0 Transitional//EN" "http://www.w3.org/TR/xhtml1/DTD/xhtml1-transitional.dtd">
<html xmlns="http://www.w3.org/1999/xhtml">
<head>
	<meta http-equiv="Content-Type" content="text/html; charset=iso-8859-1" />
	<title>Ymmärrä suomea</title>
	<style type="text/css" media="all">@import "css/styles.css";</style>
	<script type="text/javascript" src="swfobject.js"></script>
</head>
<body class="font-medium">
	<div id="main-wrapper">
		<div id="topbar"></div>
		<div id="main-menu">
			<table cellspacing="0" cellpadding="0" border="0" class="add-links"><tr>
				<td class="item"><img class="raquo" src="i/raquo.gif" alt="" height="7" width="4" /><a href="/ymmarra/index.php?moduli=sanakirja">Sanakirja</a></td>
				<td class="item"><img class="raquo" src="i/raquo.gif" alt="" height="7" width="4" /><a href="/ymmarra/index.php?moduli=verbit">Verbiluettelo</a></td>
				<td class="item"><img class="raquo" src="i/raquo.gif" alt="" height="7" width="4" /><a href="/ymmarra/index.php?moduli=kielioppi">Kielioppi</a></td>
			</tr></table>
			<table cellspacing="0" cellpadding="0" border="0"><tr>
				<td class="item"><img class="raquo" src="i/raquo.gif" alt="" height="7" width="4" /><a href="/ymmarra/index.php">Etusivu</a></td>
				<td class="item"><img class="raquo" src="i/raquo.gif" alt="" height="7" width="4" /><a href="/ymmarra/index.php?moduli=tekstit">Lukutekstit</a></td>
			</tr></table>
		</div>
		<div id="content">
			<table cellspacing="0" cellpadding="0" border="0" id="content-wrapper"><tr>
				<td>
					<div id="left-menu">
												<div class="header-verb"><span>Verbit</span></div>
						<div class="menu">
								<div class="init"><a href="/ymmarra/index.php?moduli=verbit&kirjain=a">A</a></div>
								<div class="init"><a href="/ymmarra/index.php?moduli=verbit&kirjain=e">E</a></div>
								<div class="init"><a href="/ymmarra/index.php?moduli=verbit&kirjain=h">H</a></div>
								<div class="init"><a href="/ymmarra/index.php?moduli=verbit&kirjain=i">I</a></div>
								<div class="init"><a href="/ymmarra/index.php?moduli=verbit&kirjain=j">J</a></div>
								<div class="init"><a href="/ymmarra/index.php?moduli=verbit&kirjain=k">K</a></div>
								<div class="init"><a href="/ymmarra/index.php?moduli=verbit&kirjain=l">L</a></div>
								<div class="init"><a href="/ymmarra/index.php?moduli=verbit&kirjain=m">M</a></div>
								<div class="init"><a href="/ymmarra/index.php?moduli=verbit&kirjain=n">N</a></div>
								<div class="init"><a href="/ymmarra/index.php?moduli=verbit&kirjain=o">O</a></div>
								<div class="init"><a href="/ymmarra/index.php?moduli=verbit&kirjain=p">P</a></div>
								<div class="init"><a href="/ymmarra/index.php?moduli=verbit&kirjain=r">R</a></div>
								<div class="init"><a href="/ymmarra/index.php?moduli=verbit&kirjain=s">S</a></div>
								<div class="init"><a href="/ymmarra/index.php?moduli=verbit&kirjain=t">T</a></div>
								<div class="init"><a href="/ymmarra/index.php?moduli=verbit&kirjain=u">U</a></div>
								<div class="init"><a href="/ymmarra/index.php?moduli=verbit&kirjain=v">V</a></div>
								<div class="init"><a href="/ymmarra/index.php?moduli=verbit&kirjain=y">Y</a></div>
								<div class="init"><a href="/ymmarra/index.php?moduli=verbit&kirjain=Ä">Ä</a></div>
						</div>					</div>
				</td>
				<td>
					<div id="main-content">
						<div id="path">
							<a href=".">Etusivu</a> &gt; <a href="/ymmarra/index.php?moduli=verbit&kirjain=L">L</a>						</div>
													<h1>LEIKATA</h1>
						<table cellspacing="0" cellpadding="0" border="0">
							<tr>
								<td colspan="2" style="padding-bottom:10px;"><strong>Aktiivin indikatiivi</strong></td>
							</tr>
							<tr>
								<td><pre>PREESENS                   
minä     leikkaan          
sinä     leikkaat          
hän      leikkaa           
me       leikkaamme        
te       leikkaatte        
he       leikkaavat        

PASSIIVI
         leikataan         

IMPERFEKTI                 
         leikkasin         
         leikkasit         
         leikkasi          
         leikkasimme       
         leikkasitte       
         leikkasivat       

PASSIIVI
         leikattiin        

PERFEKTI
olen     leikannut         
olet     leikannut         
on       leikannut         
olemme   leikanneet        
olette   leikanneet        
ovat     leikanneet        

PASSIIVI
on       leikattu          

PLUSKVAMPERFEKTI
olin     leikannut         
olit     leikannut         
oli      leikannut         
olimme   leikanneet        
olitte   leikanneet        
olivat   leikanneet        

PASSIIVI
oli      leikattu          
</pre></td>
								<td>&nbsp;&nbsp;&nbsp;</td>
								<td><pre>  KIELTOMUOTO
  en        leikkaa
  et        leikkaa
  ei        leikkaa
  emme      leikkaa
  ette      leikkaa
  eivät     leikkaa


  ei        leikata

   
  en        leikannut
  et        leikannut
  ei        leikannut
  emme      leikanneet
  ette      leikanneet
  eivät     leikanneet


  ei        leikattu 


  en    ole leikannut
  et    ole leikannut
  ei    ole leikannut
  emme  ole leikanneet
  ette  ole leikanneet
  eivät ole leikanneet


  ei    ole leikattu 


  en    ollut  leikannut
  et    ollut  leikannut
  ei    ollut  leikannut
  emme  olleet leikanneet
  ette  olleet leikanneet
  eivät olleet leikanneet


  ei    ollut  leikattu
</pre></td>
							</tr>
						</table>
						<table cellspacing="0" cellpadding="0" border="0">
							<tr>
								<td colspan="2" style="padding-bottom:10px;"><strong>Aktiivin konditionaali</strong></td>
							</tr>
							<tr>
								<td><pre>PREESENS
minä     leikkaisin        
sinä     leikkaisit        
hän      leikkaisi         
me       leikkaisimme      
te       leikkaisitte      
he       leikkaisivat      

PASSIIVI
         leikattaisiin     

PERFEKTI
olisin   leikannut         
olisit   leikannut         
olisi    leikannut         
olisimme leikanneet        
olisitte leikanneet        
olisivat leikanneet        

PASSIIVI
olisi    leikattu          
</pre></td>
								<td>&nbsp;&nbsp;&nbsp;</td>
								<td><pre> 
  en        leikkaisi
  et        leikkaisi
  ei        leikkaisi
  emme      leikkaisi
  ette      leikkaisi
  eivät     leikkaisi


  ei        leikattaisi 


  en    olisi  leikannut
  et    olisi  leikannut
  ei    olisi  leikannut
  emme  olisi  leikanneet
  ette  olisi  leikanneet
  eivät olisi  leikanneet 


  ei    olisi  leikattu
</pre></td>
							</tr>
						</table>
						<table cellspacing="0" cellpadding="0" border="0">
							<tr>
								<td colspan="2" style="padding-bottom:10px;"><strong>Aktiivin potentiaali</strong></td>
							</tr>
							<tr>
								<td><pre>PREESENS
minä     leikannen         
sinä     leikannet         
hän      leikannee         
me       leikannemme       
te       leikannette       
he       leikannevat       

PASSIIVI
         leikattaneen      

PERFEKTI
lienen   leikannut         
lienet   leikannut         
lienee   leikannut         
lienemme leikanneet        
lienette leikanneet        
lienevät leikanneet        

PASSIIVI
lienee   leikattu          
</pre></td>
								<td>&nbsp;&nbsp;&nbsp;</td>
								<td><pre> 
  en        leikanne
  et        leikanne
  ei        leikanne
  emme      leikanne
  ette      leikanne
  eivät     leikanne


  ei        leikattane 


  en    liene  leikannut
  et    liene  leikannut
  ei    liene  leikannut
  emme  liene  leikanneet
  ette  liene  leikanneet
  eivät liene  leikanneet


  ei    liene  leikattu
</pre></td>
							</tr>
						</table>
						<table cellspacing="0" cellpadding="0" border="0">
							<tr>
								<td colspan="2" style="padding-bottom:10px;"><strong>Aktiivin imperatiivi</strong></td>
							</tr>
							<tr>
								<td><pre>PREESENS

(sinä)   leikkaa           
(hän)    leikatkoon        
(me)     leikatkaamme      
(te)     leikatkaa         
(he)     leikatkoot        

PASSIIVI
         leikattakoon      

PERFEKTI

ole      leikannut         
olkoon   leikannut         
olkaamme leikanneet        
olkaa    leikanneet        
olkoot   leikanneet        

PASSIIVI

olkoon   leikattu          
</pre></td>
								<td>&nbsp;&nbsp;&nbsp;</td>
								<td><pre> 

  älä       leikkaa
  älköön    leikatko
  älkäämme  leikatko
  älkää     leikatko
  älkööt    leikatko


  älköön    leikattako 



  älä      ole  leikannut
  älköön   olko leikannut
  älkäämme olko leikanneet
  älkää    olko leikanneet
  älkööt   olko leikanneet



  älköön   olko leikattu
</pre></td>
							</tr>
						</table>
						<table cellspacing="0" cellpadding="0" border="0">
							<tr>
								<td colspan="2" style="padding-bottom:10px;"><strong>Verbin nominaalimuodot</strong></td>
							</tr>
							<tr>
								<td><pre>I INFINITIIVI              

Lyhyempi muoto:            
         leikata           

Pitempi muoto:             
         leikatakseni      
         leikataksesi
         leikatakseen
         leikataksemme
         leikataksenne
         leikatakseen

III  INFINITIIVI           

inessiivi    leikkaamassa  
elatiivi     leikkaamasta  
illatiivi    leikkaamaan   
adessiivi    leikkaamalla
abessiivi    leikkaamatta  
instruktiivi leikkaaman    
                           
Passiivi
instruktiivi leikattaman   
                           
                           
</pre></td>
								<td>&nbsp;&nbsp;&nbsp;</td>
								<td><pre>  II INFINITIIVI

  inessiivi     leikatessa
  instruktiivi  leikaten

  Passiivi
  inessiivi     leikattaessa 






  IV INFINITIIVI

  nominatiivi   leikkaaminen
  partitiivi    leikkaamista
     

  I PARTISIIPPI 
  aktiivi       leikkaava
  passiivi      leikattava 

  II PARTISIIPPI 
  aktiivi       leikannut
  passiivi      leikattu
</pre></td>
							</tr>
						</table>

					</div>
				</td>
			</tr></table>		</div>
		<div id="footer"><a href="http://www.oph.fi/"><img src="i/oph_logo_ymmarrasuomea.gif" width="157" height="35" alt="OPH" /></a></div>
	</div>
</body>
</html>
